臺灣桃園地方法院刑事裁定
111年度聲字第136號
聲  請  人  臺灣桃園地方檢察署檢察官
受  刑  人  袁騰煬（原名袁金輝）




上列聲請人因受刑人數罪併罰有二裁判以上，聲請定其應執行
之刑（111年度執聲字第27號），本院裁定如下：
    主  文
袁騰煬所犯如附表所示之罪，所處如附表所示有期徒刑部分，應
執行有期徒刑3年6月。
    理  由
一、聲請意旨略以：受刑人袁騰煬因違反槍砲彈藥刀械管制條例
    等案件，先後經判決確定如附表所示之刑，應依刑法第53條
    、第51條第5款及第50條第2項定其應執行之刑，爰依刑事訴
    訟法第477條第1項聲請裁定等語。
二、按裁判確定前犯數罪者，併合處罰之；數罪併罰，有二裁判
    以上者，依刑法第51條之規定，定其應執行之刑；宣告多數
    有期徒刑者，於各刑中之最長期以上，各刑合併之刑期以下
    ，定其刑期，但不得逾三十年，刑法第50條第1項前段、第5
    3條、第51條第5款分別定有明文。又刑法第50條規定為：「
    裁判確定前犯數罪者，併合處罰之。但有下列情形之一者，
    不在此限：一、得易科罰金之罪與不得易科罰金之罪。二、
    得易科罰金之罪與不得易服社會勞動之罪。三、得易服社會
    勞動之罪與不得易科罰金之罪。四、得易服社會勞動之罪與
    不得易服社會勞動之罪。（第一項）」、「前項但書情形，
    受刑人請求檢察官聲請定應執行刑者，依第51條規定定之。
    （第二項）」，對於裁判前犯數罪，而有該條第1項但書各
    款所列情形，除受刑人請求檢察官聲請定應執行刑者外，不
    得併合處罰，是依上開規定，於裁判前所犯數罪兼有得易科
    罰金之罪與不得易科罰金之罪時，是否依刑法第51條定應執
    行刑，繫乎受刑人請求與否，而非不問受刑人利益與意願，
    一律併合處罰。另按刑事訴訟法第370條第2項、第3項，已
    針對第二審上訴案件之定應執行之刑，明定有不利益變更禁
    止原則之適用；而分屬不同案件之數罪併罰有應更定執行刑
    之情形，倘數罪之刑，曾經定其執行刑，再與其他裁判宣告
    之刑定其執行刑時，在法理上亦應同受此原則之拘束。亦即
    ，另定之執行刑，其裁量所定之刑期，不得較重於前定之執
    行刑加計後裁判宣告之刑之總和。而法院於裁量另定應執行
    之刑時，祇須在不逸脫上開範圍內為衡酌，而無全然喪失權
    衡意義或其裁量行使顯然有違比例原則之裁量權濫用之例外
    情形，並不悖於定應執行刑之恤刑目的者，即無違裁量權之
    內部性界限（最高法院104年度台抗字第410號裁定意旨參照
    ）。
三、經查，受刑人所犯如附表所示之罪，先後經最高法院、臺灣
    高等法院及本院判處如附表所示之刑確定。又受刑人所犯如
    附表編號2至6所示之罪，均係於如附表編號1所示判決確定
    日前為之，且以本院為該案犯罪事實最後判決之法院等情，
    有各該簡易判決、判決書、刑案資料查註紀錄表及臺灣高等
    法院被告前案紀錄表在卷可稽。又如附表編號3、6所示之罪
    得易科罰金，與如附表編號1、2、4、5所示之罪不得易科罰
    金，依刑法第50條第1項但書規定，本不得併合處罰，惟經
    受刑人請求檢察官聲請定其應執行刑，此有受刑人親筆簽名
    之依102年1月23日修正刑法第50條調查受刑人是否聲請定應
    執行刑調查表附卷可稽。又受刑人所犯如附表編號1、2所示
    之罪，前經臺灣新北地方法院以108年度金訴字第6號判決判
    處應執行有期徒刑1年4月確定，參照前揭說明，本院就如附
    表所示各罪再定應執行刑時，自應受上開判決所定應執行刑
    與其他判決宣告刑總和之內部界限所拘束。另數罪併罰中一
    罪依刑法規定得易科罰金者，若因與不得易科罰金之他罪併
    合處罰而結果不得易科罰金，原得易科罰金部分所處之刑，
    自亦無庸為易科罰金折算標準之記載（司法院大法官釋字第
    144號、第679號解釋意旨參照），準此，本件受刑人所犯如
    附表編號3、6與編號1、2、4、5所示之罪，雖係分屬得易科
    罰金與不得易科罰金，惟經合併處罰結果，本院於定其應執
    行刑時，自無庸為易科罰金折算標準之記載，併予敘明。茲
    檢察官聲請定其應執行之刑，本院審核認聲請為正當，應予
    准許，爰審酌內、外部界限之範圍，並斟酌受刑人就定刑調
    查回覆無意見，受刑人之犯罪情節、罪質、時間間隔，就其
    所犯前揭各罪為整體非難評價，定如主文所示之應執行刑。
    末查，如附表編號6之併科罰金部分，並無數罪併罰有二裁
    判以上而須定其應執行刑之情形，故罰金部分依原宣告之刑
    執行之，附此敘明。
四、依刑事訴訟法第477條第1項，裁定如主文。 
中　　華　　民　　國　　111 　年　　3 　　月　　24　　日
                  刑事第十三庭    法　官　簡方毅
以上正本證明與原本無異。
如不服本裁定，應於裁定送達後5 日內向本院提出抗告狀。
　　　　　　　　　　　　　　　    書記官　施懿珊
中　　華　　民　　國　　111 　年　　3 　　月　　28　　日
　　　　　　　　　　　　
附表：
編號  1 2 3 罪名  詐欺 詐欺 毒品危害防制條例 宣告刑  有期徒刑10月 有期徒刑10月 有期徒刑6月，如易科罰金，以新臺幣1千元折算1日 犯罪日期  107年8月31日 107年9月12日 108年8月31日 偵  查 機關 臺灣新北地方檢察署 臺灣新北地方檢察署 臺灣桃園地方檢察署  案號 107年度偵字第28962、29401、30257、30435、35453、37165號 107年度偵字第28962、29401、30257、30435、35453、37165號 108年度毒偵字第5079號 最後事實審 法院 臺灣新北地方法院 臺灣新北地方法院 臺灣桃園地方法院  案號 108年度金訴字第6號 108年度金訴字第6號 109年度審簡字第281號  判決日期 108年3月29日 108年3月29日 109年7月10日 確定判決 法院 臺灣高等法院 臺灣高等法院 臺灣桃園地方法院  案號 108年度上訴字第2953號 108年度上訴字第2953號 109年度審簡字第281號  確定日期 109年1月9日 109年1月9日 109年8月11日 是否為得易科罰金之案件  否 否 是 備註  編號1至2之罪刑，經臺灣新北地方法院以108年度金訴字第6號判決應執行有期徒刑1年4月確定。   


編號  4 5 6 罪名  詐欺 妨害自由 槍砲彈藥刀械管制條例 宣告刑  有期徒刑2年 有期徒刑7月 有期徒刑3月，併科罰金新臺幣1萬5千元，有期徒刑如易科罰金，罰金如易服勞役，均以新臺幣1千元折算1日 犯罪日期  107年9月13日至同年月17日 108年8月29日 108年8月31日前某時至108年8月31日查獲止 偵  查 機關 臺灣桃園地方檢察署 臺灣桃園地方檢察署 臺灣桃園地方檢察署  案號 107年度偵字第23738、24409、25012、25021、25599、27525、29257、29258號 108年度偵字第25837、32603號 108年度偵字第25837、32603號 最後事實審 法院 臺灣高等法院 臺灣桃園地方法院 臺灣桃園地方法院  案號 109年度上訴字第352號 109年度訴字第924號 109年度訴字第924號  判決日期 109年6月18日 110年2月24日 110年2月24日 確定判決 法院 最高法院 臺灣桃園地方法院 臺灣桃園地方法院  案號 109年度台上字第4733號 109年度訴字第924號 109年度訴字第924號  確定日期 109年9月30日 110年3月31日 110年3月31日 是否為得易科罰金之案件  否 否 是